臺灣高雄地方法院刑事判決　　　　　　　99年度訴字第1564號
公　訴　人　臺灣高雄地方法院檢察署檢察官
被　　　告　陳永樹
　　　　　　李崇誠
　　　　　　陳文聰
　　　　　　莊英祿
上列被告因偽造文書等案件，經檢察官提起公訴（99年度偵字第
29699 號），並經檢察官移送併辦（99年度偵字第35413 號），
本院判決如下：
    主  文
陳永樹犯如附表一所示之罪，各處如附表一所示之刑。又犯如附
表二編號1A、1B、2 、8 、9 所示之罪，各處如附表二編號1A、
1B、2 、8 、9 所示之刑。應執行有期徒刑壹年拾月，如易科罰
金，以新臺幣壹仟元折算壹日，如附表二編號1A、1B、2 、8 、
9 所示之署名均沒收。
李崇誠犯如附表二編號3 至7 所示之罪，各處如附表二編號3 至
7 所示之刑。應執行有期徒刑壹年肆月，如易科罰金，以新臺幣
壹仟元折算壹日，如附表二編號3 至7 所示之署名均沒收。
陳文聰犯如附表二編號3 至9 所示之罪，各處如附表二編號3 至
9 所示之刑。應執行有期徒刑壹年捌月，如易科罰金，以新臺幣
壹仟元折算壹日，如附表二編號3 至9 所示之署名均沒收。
莊英祿犯如附表三所示之罪，各處如附表三所示之刑。應執行有
期徒刑壹年陸月，如易科罰金，以新臺幣貳仟元折算壹日。
莊英祿其餘被訴故買贓物部分，無罪。
    事  實
一、陳永樹前於民國92年間，因偽造文書案件，經臺灣高等法院
    高雄分院92年度上訴字第1512號判決判處有期徒刑4 月確定
    （下稱第1 罪），於94年9 月11日執行完畢（含另因侵占、
    贓物、竊盜案件經法院判處罰金1,000 元、拘役55日、拘役
    55日合併執行）。嗣於95年間，因竊盜案件，經本院95年度
    簡字第2751號判決判處有期徒刑3 月確定，嗣經減刑為有期
    徒刑1 月15日確定（下稱第2 罪）。又分別於95、96年間，
    因竊盜、偽造文書案件，經本院95年度簡字第5487號判決判
    處有期徒刑3 月確定、本院95年度簡字第6255號判決判處有
    期徒刑3 月確定、本院96年度簡字第2401號判決判處有期徒
    刑4 月確定，嗣分別經減刑為有期徒刑1 月15日、1 月15日
    、2 月確定（下稱第3 至5 罪）。再於97年間因偽造文書案
    件，經本院96年度簡字第7853號判決判處有期徒刑4 月，減
    為有期徒刑2 月確定（下稱第6 罪），第3 至6 罪經合併定
    應執行有期徒刑6 月確定。另於97年間因竊盜案件，經本院
    97年度易字第517 號判決判處有期徒刑4 月確定（下稱第7
    罪），第2 至7 罪接續執行，於99年5 月23日縮刑期滿執行
    完畢（含另因竊盜案件經本院判處拘役55日確定，嗣減為拘
    役27日確定合併執行）。詎不知悔改，分別為下列行為：
(一)基於意圖為自己不法所有之各別犯意，分別於如附表一編號
    1 至3 所示之時、地，以如附表一編號1 至3 所示之方式，
    竊取如附表一編號1 至3 所示潘娸玲、吳昌樺及陳玉英之信
    用卡得手。
(二)基於行使偽造私文書及詐欺取財之各別犯意，分別於如附表
    二編號1A、1B、2 所示之時間，偽冒為上開竊得信用卡之原
    持有人，持信用卡在如附表二編號1A、1B、2 所示之各該商
    店內刷卡購物，並在如附表二編號1A、1B、2 所示信用卡消
    費簽帳單持卡人簽名處，偽簽如附表二編號1A、1B、2 所示
    之署名，表示持卡人確認該等簽帳單記載之交易標的及金額
    ，同意依據信用卡持卡人合約條件，按簽帳單之金額付款予
    發卡銀行之意思，而分別偽造如附表二編號1A、1B、2 所示
    之不實消費簽帳單私文書，再將該等私文書交予如附表二編
    號1A、1B、2 所示之特約商店店員收執核對而行使，致各該
    特約商店店員陷於錯誤，誤信陳永樹為真正持卡人而允予簽
    帳，並因而交付如附表二編號1A、1B、2 所示之商品予陳永
    樹，足生損害於潘娸玲、吳昌樺、如附表二編號1A、1B 、2
    所示特約商店及發卡銀行對於信用卡帳務管理之正確性。
(三)陳永樹竊得如附表一編號3 所示陳玉英之信用卡2 張後，復
    與陳文聰共同基於行使偽造私文書及詐欺取財之犯意聯絡，
    一同前往臺南市○區○○路一段658 號新光三越百貨股份有
    限公司西門店，推由陳永樹於如附表二編號8 所示之時地，
    持陳玉英所有如附表二編號8 所示之信用卡1 張，並由陳文
    聰於如附表二編號9 所示時地，持陳玉英所有如附表二編號
    9 所示之信用卡1 張，分別偽冒為陳玉英，由陳永樹在如附
    表二編號8 所示之商店內刷卡購物，並在如附表二編號8 所
    示信用卡消費簽帳單持卡人簽名處偽簽如附表二編號8 所示
    之署名，另由陳文聰在如附表二編號9 所示之商店內刷卡購
    物，並在如附表二編號9 所示信用卡消費簽帳單持卡人簽名
    處偽簽如附表二編號9 所示之署名，表示陳玉英確認該等簽
    帳單記載之交易標的及金額，同意依據信用卡持卡人合約條
    件，按簽帳單之金額付款予發卡銀行之意思，而由陳永樹偽
    造如附表二編號8 所示之不實消費簽帳單私文書後，將該私
    文書交予如附表二編號8 之特約商店店員收執核對而行使，
    另由陳文聰偽造如附表二編號9 所示之不實消費簽帳單私文
    書後，將該私文書交予如附表二編號9 之特約商店店員收執
    核對而行使，分別致各該特約商店店員陷於錯誤，誤信陳永
    樹、陳文聰為真正持卡人而允予簽帳，並因而交付如附表二
    編號8 所示之商品予陳永樹，交付如附表二編號9 所示商品
    予陳文聰，足生損害於陳玉英、如附表二編號8 、9 所示特
    約商店及發卡銀行對於信用卡帳務管理之正確性。
二、李崇誠前於98年間，因竊盜案件，經本院98年度審簡字第15
    67號判決判處有期徒刑5 月確定，甫於99年6 月24日執行完
    畢。猶不知悔改，與陳文聰共同基於行使偽造私文書及詐欺
    取財之各別犯意聯絡，分別為下列行為：
(一)陳文聰以不詳方式取得如附表二編號3 至5 所示寇思慶、鄭
    國輝、洪學翎失竊之信用卡後，分別於如附表二編號3 至5
    所示時間前不久將信用卡交予李崇誠，推由李崇誠分別於如
    附表二編號3 至5 所示時、地，偽冒為上開信用卡之原持有
    人，持信用卡在如附表二編號3 至5 所示之各該商店內刷卡
    購物，並在如附表二編號3 至5 所示信用卡消費簽帳單持卡
    人簽名處，偽簽如附表二編號3 至5 所示之署名，表示持卡
    人確認該等簽帳單記載之交易標的及金額，同意依據信用卡
    持卡人合約條件，按簽帳單之金額付款予發卡銀行之意思，
    而分別偽造如附表二編號3 至5 所示之不實消費簽帳單私文
    書，再將該等私文書交予如附表二編號3 至5 所示之特約商
    店店員收執核對而行使，致各該特約商店店員陷於錯誤，誤
    信李崇誠為真正持卡人而允予簽帳，並因而交付如附表二編
    號3 至5 所示之商品予李崇誠，足生損害於寇思慶、鄭國輝
    、洪學翎、如附表二編號3 至5 所示特約商店及發卡銀行對
    於信用卡帳務管理之正確性。
(二)陳文聰以不詳方式取得如附表二編號6 至7 所示薛家韻失竊
    之信用卡2 張後，即邀約李崇誠一同前往高雄市前金區○○
    ○路266 號漢神百貨公司，推由李崇誠於如附表二編號6 所
    示之時地，持薛家韻所有如附表二編號6 所示之信用卡1 張
    ，並由陳文聰於如附表二編號7 所示時地，持薛家韻所有如
    附表二編號7 所示之信用卡1 張，分別偽冒為薛家韻，由李
    崇誠在如附表二編號6 所示之商店內刷卡購物，並在如附表
    二編號6 所示信用卡消費簽帳單持卡人簽名處偽簽如附表二
    編號6 所示之署名，另由陳文聰在如附表二編號7 所示之商
    店內刷卡購物，並在如附表二編號7 所示信用卡消費簽帳單
    持卡人簽名處偽簽如附表二編號7 所示之署名，表示薛家韻
    確認該等簽帳單記載之交易標的及金額，同意依據信用卡持
    卡人合約條件，按簽帳單之金額付款予發卡銀行之意思，而
    由李崇誠偽造如附表二編號6 所示之不實消費簽帳單私文書
    後，將該私文書交予如附表二編號6 之特約商店店員收執核
    對而行使，另由陳文聰偽造如附表二編號7 所示之不實消費
    簽帳單私文書後，將該私文書交予如附表二編號7 之特約商
    店店員收執核對而行使，分別致各該特約商店店員陷於錯誤
    ，誤信李崇誠、陳文聰為真正持卡人而允予簽帳，並因而交
    付如附表二編號6 所示之商品予李崇誠，交付如附表二編號
    7 所示商品予陳文聰，足生損害於薛家韻、如附表二編號6
    、7 所示特約商店及發卡銀行對於信用卡帳務管理之正確性
    。
三、莊英祿前於94年間，因贓物案件，經本院94年度簡字第6752
    號判決判處有期徒刑6 月確定，於95年3 月23日易科罰金執
    行完畢。詎不知悛悔，其明知李崇誠及陳文聰持以變賣之如
    附表三編號1 至4 所示商品、陳永樹及陳文聰持以變賣之如
    附表三編號5 所示商品，各係李崇誠、陳文聰、陳永樹冒用
    他人名義，盜刷他人信用卡消費所得之贓物，竟仍基於故買
    贓物之各別犯意，分別於如附表三編號1 至5 所示時、地，
    以如附表三編號1 至5 所示與市價顯不相當之價格，低價向
    李崇誠、陳文聰購入如附表三編號1 至4 所示商品（其中如
    附表三編號4 所示商品係委託不知情友人代為收購，如附表
    三編號5 所示商品係委託其不知情之配偶肖彩云代為收購）
    ，另低價向陳永樹、陳文聰購入如附表三編號5 所示商品。
    嗣經警實施通訊監察並拘提陳永樹、李崇誠、陳文聰、莊英
    祿到案，且依法搜索後扣得如附表四所示之物品，而查悉上
    情。
四、案經吳昌樺及如附表二所示被害銀行訴由高雄市政府警察局
    移送臺灣高雄地方法院檢察署檢察官偵查起訴。
    理  由
壹、按被告以外之人於審判外之言詞或書面陳述，除法律有規定
    者外，不得作為證據，刑事訴訟法第159 條第1 項定有明文
    。又被告以外之人於審判外之陳述，雖不符刑事訴訟法第15
    9 條之1 至第159 條之4 之規定，而經當事人於審判程序同
    意作為證據，法院審酌該言詞陳述或書面陳述作成時之情況
    ，認為適當者，亦得為證據。當事人、代理人或辯護人於法
    院調查證據時，知有第159 條第1 項不得為證據之情形，而
    未於言詞辯論終結前聲明異議者，視為有前項之同意，刑事
    訴訟法第159 條之5 亦定有明文。本件下列所引用之證據，
    均經本院依法踐行調查證據程序，公訴人、被告4 人俱不爭
    執各該證據之證據能力，且迄至本院言詞辯論終結前，未就
    上開證據之證據能力聲明異議，復查無依法應排除其證據能
    力之情形，本院審酌上開證據之形式及取得過程並無瑕疵、
    與待證事實具有關連性等情況，認為適當，揆諸前揭規定，
    認上開證據俱有證據能力，均得為本案之證據。
貳、有罪部分：
一、犯罪事實一部分：
(一)訊據被告陳永樹就犯罪事實一、(一)即如附表一編號1 至3 所
    示之3 次竊盜犯行、犯罪事實一、(二)即如附表二編號1A、1B
    、2 所示之3 次行使偽造私文書犯行、犯罪事實一、(三)即如
    附表二編號8 、9 所示之2 次行使偽造私文書犯行，均坦承
    不諱。而被告陳文聰就犯罪事實一、(三)其中如附表二編號9
    所示之行使偽造私文書犯行，固坦承不諱，惟矢口否認如附
    表二編號8 所示之行使偽造私文書犯行，辯稱：伊當天與陳
    永樹一起到臺南新光三越，陳永樹拿一張信用卡給伊，叫伊
    去買金飾，伊就去買，伊不知道陳永樹當時在新光三越裡做
    什麼，也不知道陳永樹當時還有另一張信用卡。等伊買完出
    來，陳永樹已經在外面等伊了，之後伊與陳永樹坐車回高雄
    ，稍晚，陳永樹打電話約伊出來，給伊新臺幣（下同）1 萬
    4,000 元，檢察官起訴這部分伊與陳永樹是共犯，伊覺得冤
    枉云云。
(二)經查，被告陳永樹所犯如附表一編號1 至3 所示之竊盜犯行
    、如附表二編號1A、1B、2 所示之行使偽造私文書犯行，以
    及被告陳永樹、陳文聰共犯如附表二編號8 、9 所示行使偽
    造私文書犯行部分，業據被告陳永樹坦承全數犯行及被告陳
    文聰坦承如附表二編號9 所示犯行在卷，核與被害人潘娸玲
    、告訴人吳昌樺、被害人陳玉英、告訴代理人即中國信託商
    業銀行股份有限公司（下稱中國信託銀行）職員郭家良、告
    訴代理人即永豐商業銀行股份有限公司（下稱永豐銀行）職
    員林博源於警詢之陳述（見高雄市政府警察局高市警刑大偵
    13 字 第0990027766號卷《下稱警卷》第76至78、90至92頁
    、臺灣高雄地方法院檢察署《下稱高雄地檢署》99年度偵字
    第29699 號卷《下稱偵卷》第141 至142 、148 頁）相符，
    復有監視錄影器翻拍照片11張、上留有被告陳永樹左拇指指
    紋之家樂福五甲店提貨單影本、家樂福五甲店發票影本、家
    樂福簽帳單影本、統一阪急百貨簽帳單影本、大立百貨簽帳
    單影本、高雄市政府警察局左營分局文自派出所受理刑事案
    件報案三聯單影本各1 紙、新光三越簽帳單影本2 紙、本院
    99年度聲監字第1601號通訊監察書、被告陳永樹持用之0000
    -000000 號行動電話門號與被告陳文聰持用之0000-000000
    號行動電話門號於99年8 月13日下午6 時45分許、同日晚間
    8 時48分許、同日晚間8 時49分許通話之通訊監察譯文各1
    份、高雄市政府警察局刑警大隊搜索扣押筆錄（被告陳永樹
    、陳文聰部分）及扣押物品目錄表各2 份、如附表四編號1
    、4 、5 所示扣案物品照片3 張、內政部警政署刑事警察局
    99年3 月9 日刑紋字第0990029921號鑑定書、委任書2 份在
    卷可稽（見警卷第7 至10、12至14、62至63、93至94、109
    至113 、123 至126 、129 、145 至148 頁、偵卷第143 、
    149 頁、高雄地檢署99年度聲監字第3354號卷第4 至7 頁）
    ，且有如附表四編號1 、4 、5 所示之物扣案可證，已堪認
    定。
(三)被告陳文聰於偵訊時供稱：99年8 月13日的卡片（指如附表
    二編號8 或9 所示之信用卡）是陳永樹竊得，陳永樹打電話
    問伊要不要一起去新光三越刷卡等語（見偵卷第41至42頁）
    ；復於本院訊問及審理時自承：那次（指如附表二編號8 、
    9 部分）是伊下班後，陳永樹打電話給伊，伊與陳永樹約在
    九如路交流道坐和欣客運一起到臺南的新光三越盜刷，是陳
    永樹說要去臺南的，那次是伊刷一張，陳永樹刷一張，因為
    陳永樹知道伊缺錢，所以找伊一起去盜刷，那次伊分到1 萬
    4,000 元等語（見本院99年度聲羈字第780 號卷《下稱聲羈
    卷》第7 至9 頁），而同案被告陳永樹於警詢、偵訊及本院
    審理中陳稱：99年8 月13日在臺南新光三越百貨公司盜刷案
    （指如附表二編號8 、9 所示部分）是伊與陳文聰共同參與
    盜刷。伊與陳文聰聯絡上後，一起到臺南的新光三越，因為
    伊與陳文聰都缺錢，所以伊才找陳文聰，伊有跟陳文聰說信
    用卡是伊竊取來的，為爭取時間，要一起去刷。當天伊與陳
    文聰是一人一張信用卡分頭去刷，比較方便，且伊拿的那二
    張信用卡持卡人相同，伊與陳文聰要分開刷，否則店員會發
    現，伊盜刷LV包包，金飾則是陳文聰盜刷偽簽，伊刷卡買包
    包時，陳文聰知道伊在刷卡，伊也知道陳文聰在刷金飾。盜
    刷完伊與陳文聰有通電話，要會合，陳文聰有看到伊手上拿
    著LV包包。得手的LV包包、金飾由陳文聰於當日拿去販賣，
    伊分得2 萬8,000 餘元等語（見警卷第5 頁、偵卷第40、12
    2 頁、聲羈卷第5 至6 頁、本院99年度訴字第1564號卷《下
    稱訴字卷》卷一第31、246 頁），參以被告陳永樹以其持用
    之0000-000000 號行動電話門號與被告陳文聰持用之0000-0
    00000 號行動電話門號，曾於於99年8 月13日下午6 時45分
    許至同日晚間8 時49分許通話共3 次，內容略為：
    (1)99年8月13日下午6時45分許：
      陳永樹：唯，你跑去哪裡？
      陳文聰：大寮這邊加油，怎樣？
      陳永樹：有張沒看的，我拿二個。
      陳文聰：你在哪裡？
      陳永樹：我在新莊仔這裡。
      陳文聰：你等一下要去哪裡？
      陳永樹：我不知道，現在幾點，一張沒看的。
      陳文聰：你在7-11超商那裡等我。
      陳永樹：好。
    (2)99年8月13日晚間8時48分57秒許：
      陳永樹撥打予陳文聰，未接通（陳永樹發話基地臺：臺南
      市○○區○○路一段658 號即臺南新光三越百貨公司所在
      位置）。
    (3)99年8 月13日晚間8 時49分許（陳永樹收話基地臺：臺南
      市○○區○○路一段115 號，即臺南新光三越百貨公司附
      近）
      陳文聰：唯，你是拿多少啊？
      陳永樹：九..我早就好了啊，我看他跳單，你在門口嗎，
              我在你後面你沒看到。
      陳文聰：好。
    有上開通訊監察譯文在卷可稽（見警卷第14頁），而被告陳
    永樹亦於本院審理時坦承：上開通話是伊拿二張信用卡找陳
    文聰一起去盜刷等語（見訴字卷一第246 頁），顯見被告陳
    永樹、陳文聰對於如附表二編號8 、9 所示之犯行，係共同
    計畫後採取分工合作之方式完成犯罪無訛。是被告陳文聰辯
    稱：伊在臺南新光三越盜刷時不知被告陳永樹在做什麼云云
    ，顯屬狡辯卸責之詞，委無可採。
(四)綜上，被告陳永樹就如附表一編號1 至3 、附表二1A、1B、
    2 、8 、9 所示犯行、被告陳文聰就如附表二編號9 所示犯
    行之任意性自白，均與事實相符，至被告陳文聰就如附表二
    編號8 所示部分所為辯解，核屬臨訟圖卸飾詞，無可採信。
    此部分事證明確，被告陳永樹、陳文聰上開犯行均堪認定，
    應予依法論科。
二、犯罪事實二部分：
(一)訊據被告李崇誠就犯罪事實二、(一)、(二)即如附表二編號3 至
    6 所示之行使偽造私文書犯行，固坦承不諱，惟矢口否認如
    附表二編號7 所示之行使偽造私文書犯行，辯稱：伊與陳文
    聰去漢神百貨刷卡那一次（指如附表二編號6 、7 所示部分
    ），伊與陳文聰是前後去的，不是同時，伊刷完就走了，不
    知道陳文聰在做什麼云云。另被告陳文聰就犯罪事實二、(一)
    、(二)即如附表二編號7 所示之行使偽造私文書犯行，固坦承
    不諱，惟矢口否認如附表二編號3 至6 所示之行使偽造私文
    書犯行，辯稱：(1)如附表二編號3 至5 所示部分，都是一個
    綽號「檳榔老」的人去伊公司找伊，拿信用卡給伊問伊要不
    要盜刷，伊不敢，「檳榔老」就問有沒有朋友缺錢，伊就幫
    「檳榔老」打電話給李崇誠，問李崇誠要不要盜刷，只有第
    一次（指如附表二編號3 所示部分）因為「檳榔老」與李崇
    誠互不相識，所以伊帶「檳榔老」去找李崇誠，介紹二人見
    面，之後伊就走了。第二、三次（指如附表二編號4 至5 所
    示部分）伊都只有打電話給李崇誠問在哪裡，之後就都由「
    檳榔老」自己去找李崇誠。伊都不知道「檳榔老」與李崇誠
    講些什麼，這三次伊都只有在李崇誠盜刷完變賣得手後，拿
    到各1,500 元的介紹費，伊都沒有參與刷卡，也不知道李崇
    誠刷什麼東西，檢察官起訴伊是共犯，伊覺得冤枉。(2)第四
    次是「檳榔老」拿信用卡給伊，伊才去刷了一個香奈兒包包
    （指如附表二編號7 所示部分），當時伊不知道李崇誠在做
    什麼，伊不是如附表二編號6 所示部分之共犯云云。
(二)經查，被告李崇誠、陳文聰所共犯如附表二編號3 至7 所示
    之行使偽造私文書犯行部分，業據被告李崇誠坦承如附表二
    編號3 至6 所示犯行及被告陳文聰坦承如附表二編號7 所示
    犯行在卷，核與被害人寇思慶、鄭國輝、洪學翎、薛家韻、
    告訴代理人即中國信託銀行職員郭家良、告訴代理人即聯邦
    商業銀行股份有限公司（下稱聯邦銀行）職員翁祥宙、告訴
    代理人即台新國際商業銀行股份有限公司（下稱台新銀行）
    職員邱勤翔、台北富邦商業銀行股份有限公司（下稱台北富
    邦銀行）職員張保偉於警詢之陳述（見警卷第79至86頁、偵
    卷第136 、141 至142 、144 、146 頁）相符，復有漢神百
    貨簽帳單影本1 紙、監視器翻拍照片26張、被告李崇誠持用
    之0000-000000 號行動電話門號於99年7 月6 日至99年7 月
    7 日之通聯紀錄（含基地臺發收話位置）、電子地圖、上留
    有被告李崇誠左中指指紋之STAR PLACE簽帳單影本、中國信
    託簽帳單影本各1 份、漢神百貨簽帳單影本2 份、高雄市政
    府警察局刑警大隊搜索扣押筆錄及扣押物品目錄表（被告李
    崇誠、陳文聰部分）各2 份、如附表四編號2 至5 所示扣案
    物之照片4 張、內政部警政署刑事警察局99年8 月4 日刑紋
    字第0990107443號鑑定書、高雄市政府警察局鼓山分局龍華
    派出所受理刑事案件報案三聯單影本1 紙、委任書4 份、本
    院99年度聲監字第1601號通訊監察書、被告陳永樹持用之00
    00-000000 號行動電話門號與被告陳文聰持用之0000-00000
    0 號行動電話門號於99年8 月7 日凌晨1 時30分許通話之通
    訊監察譯文、被告李崇誠持用之0000-000000 號行動電話門
    號與被告陳文聰持用之0000-000000 號行動電話門號於99年
    8 月6 日晚間7 時41分許至同日晚間8 時30分許共計7 通對
    話之通訊監察譯文、被告李崇誠持用上開門號與同案被告莊
    英祿持用之0000-000000 號行動電話門號於99年8 月6 日晚
    間8 時30分59秒至同日晚間8 時46分許共計4 通對話之通訊
    監察譯文在卷可稽（見警卷第31至35、37至40、42至45、48
    至53、115 至118 、121 、123 至126 、129 、150 至152
    頁、偵卷第137 、140 、143 、145 、147 頁、高雄地檢署
    99年度聲監字第3354號卷第4 至7 頁、高雄地檢署99年度聲
    監字第3779號卷第22頁反面、第28至29頁），且有如附表四
    編號2 至5 所示之物扣案可證，已堪認定。
(三)被告陳文聰固於警詢、偵訊及本院審理中一再辯稱：信用卡
    都是一個叫「檳榔老」的男子拿給伊的。伊之前是遊覽車司
    機，「檳榔老」之前曾搭過伊的遊覽車去奧萬大，知道伊有
    經濟上的壓力，後來就來公司找伊，問伊要不要盜刷信用卡
    。伊將如附表二編號3 至5 所示3 張信用卡轉交給李崇誠，
    仲介李崇誠去盜刷，得手物品由伊交給「檳榔老」換錢，「
    檳榔老」每次都給伊介紹費1,500 元，3 次共4,500 元，李
    崇誠每次都分得5,000 元，共計1 萬5,000 元。如附表二編
    號6 至7 的信用卡也是「檳榔老」給伊的，盜刷後，伊與李
    崇誠、「檳榔老」一同前往大順路，由李崇誠與莊英祿交易
    ，交易完成後，「檳榔老」給伊6,000 元云云；另被告李崇
    誠、陳永樹亦均曾供稱：有見過「檳榔老」，確實有這個人
    云云。惟被告陳文聰、李崇誠、陳永樹對於「檳榔老」之真
    實姓名、年籍、特徵、住所、聯絡電話等資訊，歷經警、偵
    、審階段，始終未能提供任何線索供檢警追查或供本院調查
    ，且依卷附通訊監察譯文所示，被告陳文聰、李崇誠共犯如
    附表二編號6 至7 所示犯行前後，在電話中討論相約盜刷信
    用卡及盜刷得手後變賣贓物等事宜時，均不曾提及「檳榔老
    」之人，亦無撥打其他電話號碼試圖聯絡他人之情形，則是
    否確有「檳榔老」之人，誠屬可疑。參以且被告陳文聰就如
    附表二編號6 、7 所示部分，先於第一次警詢及偵訊中供稱
    ：盜刷完成後，伊與李崇誠、「檳榔老」一同前往大順路，
    由李崇誠與莊英祿交易，交易完成後，「檳榔老」分給伊6,
    000 元云云（見警卷第60頁、偵卷第42頁）；嗣於本院訊問
    時改稱：前三次（指如附表二編號3 至5 所示部分）伊是將
    信用卡拿給李崇誠去盜刷，第四次（指如附表二編號6 至7
    所示部分）伊就跟李崇誠一起去盜刷，這次伊拿到1 萬1,00
    0 元。（後改稱）伊將盜刷的香奈兒包包拿給李崇誠，李崇
    誠拿去給莊英祿，伊有一起去，李崇誠拿6,000 元給伊等語
    （見聲羈卷第8 至9 頁）；又於第二次警詢時辯稱：第四次
    （指如附表二編號6 至7 所示部分）商品變賣給莊英祿得手
    6 萬元，伊分得1 萬6,000 元云云（見偵卷第115 頁），前
    後陳述歧異甚大。又被告陳文聰於警詢中供稱：如附表二編
    號3 至5 所示部分，李崇誠盜刷成功後，都將所得包包拿給
    伊後，伊都拿到公園給「檳榔老」，「檳榔老」每次都拿6,
    500 元給伊，伊每次都分5,000 元給李崇誠，是「檳榔老」
    拿去變賣，所以伊不知道變賣價錢云云（見警卷第58頁），
    然被告李崇誠卻於警詢、偵訊中供稱：伊盜刷如附表二編號
    3 所示包包後，就交給陳文聰，陳文聰拿去賣給莊英祿，伊
    分得1 萬3,000 元至1 萬4,000 元。如附表二編號4 所示包
    包，是伊於盜刷當天在高雄市○○區○○路以3 萬元近4 萬
    元賣給莊英祿，伊分得2 萬元，陳文聰分得1 萬多元。如附
    表二編號5 所示物品，伊交給陳文聰，由陳文聰拿去賣給莊
    英祿，伊分得2 萬元，陳文聰分得8,000 元等語（見警卷第
    22至24頁、偵卷第44頁），其2 人所述明顯歧異、矛盾，而
    依常理判斷，倘被告李崇誠不曾獲得其前開所述變賣贓物後
    得手之數萬元現款，而係每次盜刷完成後均僅分得5,000 元
    ，其應不可能自承每次盜刷後均可分得數萬元之現款，兩相
    比較下，應以被告李崇誠前開所述較為可採，益徵被告陳文
    聰所述之「檳榔老」僅係捏造，並非真有其人。
(四)被告陳文聰固辯稱：伊不是如附表二編號3 至5 所示部分之
    共犯云云。然被告陳文聰於警詢中自承：信用卡都是伊拿給
    李崇誠的，伊打電話給李崇誠，叫李崇誠來找伊拿信用卡再
    去盜刷等語（見警卷第58至60頁）。而被告李崇誠於警詢、
    偵訊及本院訊問時則供稱：如附表二編號3 至5 所示信用卡
    是陳文聰給伊的，陳文聰問伊要不要賺錢，伊說要，陳文聰
    就說要去盜刷，盜刷的地點、物品由伊決定，因為伊那陣子
    沒有工作，陳文聰才邀約伊一起去盜刷。如附表二編號3、5
    的包包是陳文聰拿去賣給莊英祿，如附表二編號4 所示包包
    是伊直接賣給莊英祿。如附表二編號3 所示包包賣掉後，伊
    拿到1 萬3,000 元至1 萬4,000 元，陳文聰拿到約1 萬元，
    如附表二編號4 所示包包以3 萬多元將近4 萬元賣給莊英祿
    ，伊分2 萬元，陳文聰分1 萬多元，如附表二編號5 所示包
    包約賣2 萬元，伊分1 萬2,000 元，陳文聰分8,000 元等語
    （見警卷第21至26頁、偵卷第43至44頁、聲羈卷第11頁），
    足認被告李崇誠犯如附表二編號3 至5 所示盜刷行為所持用
    之信用卡，確係來自被告陳文聰，且被告李崇誠盜刷行為起
    因亦係來自被告陳文聰之邀約，被告陳文聰事後亦有分得變
    賣贓物後之部分款項。準此，被告陳文聰固未親自下手實施
    盜刷行為，然其顯係以自己共同犯罪之意思，事前同謀，且
    其提供信用卡予被告李崇誠之行為，係助成犯罪之實現，應
    屬犯罪行為之分擔，自屬被告李崇誠所犯如附表二編號3 至
    5 所示犯行之共同正犯。被告陳文聰此部分所辯，洵不足採
    。
(五)被告李崇誠於警詢、偵訊及本院審理中供稱：伊與陳文聰盜
    刷5 萬5,000 元香奈兒包包、7 萬9,300 元金飾（指如附表
    二編號6 、7 部分）那次，信用卡是陳文聰拿給伊的，伊與
    陳文聰一起去漢神盜刷，伊也知道陳文聰在盜刷。伊與陳文
    聰於盜刷當日一同前往大順路麥當勞賣給莊英祿，伊拿到2
    萬3,000 元等語（見警卷第25至26頁、偵卷第44頁、訴字卷
    一第36頁）；被告陳文聰亦於警詢、偵訊及本院審理中自承
    ：99年8 月6 日當天，伊與李崇誠是分頭進行，各自去買東
    西，伊知道李崇誠是拿另外一張信用卡去盜刷，伊是在一樓
    盜刷5 萬5,000 元購買香奈兒包包，另7 萬9,300 元是李崇
    誠在二樓盜刷（指如附表二編號6 、7 部分）。盜刷後，伊
    與李崇誠將盜刷的東西拿給莊英祿等語（見警卷第57頁、偵
    卷第41頁、聲羈卷第9 頁、訴字卷第33頁），已足認被告李
    崇誠、陳文聰對於彼此盜刷一事知之甚詳。參以被告李崇誠
    持用之0000-000000 號行動電話門號與被告陳文聰持用之00
    00-000000 號行動電話門號，曾於99年8 月6 日晚間7 時41
    分許至同日晚間8 時30分許間密集通話7 次，隨後被告李崇
    誠即於99年8 月6 日晚間8 時30分59秒許，以其持用上開門
    號與同案被告莊英祿持用之0000-000000 號行動電話門號通
    話，對話內容略為：
    (1)99年8 月6 日晚間7 時41分許：
      陳文聰：你人在哪裡？
      李崇誠：你是誰？
      陳文聰：我豐茂（音譯），看有沒有辦法叫人，趕快，單
              張。
      李崇誠：多少錢的？
      陳文聰：我還沒有查，地點在新光三越。
    (2)99年8月6日晚間7時50分許：
      李崇誠：唯，對方說眼睛在跳不要過來，叫不到人，看多
              少錢。
      陳文聰：我還沒有查，不然你要去哪裡？
      李崇誠：去漢神晶晶，買金子。
      陳文聰：好啊，我去查。
    (3)99年8月6日晚間7時59分許：
      李崇誠：唯。
      陳文聰：到哪裡了？
      李崇誠：到青年路了。
      陳文聰：好啦，快一點啦。
    (4)99年8月6日晚間8時5分許：
      李崇誠：你在哪裡？
      陳文聰：在對面啦。
    (5)99年8 月6 日晚間8 時23分許（李崇誠發話基地臺：高雄
      市前金區○○○路266號即漢神百貨公司所在位置）：
      李崇誠：唯，好了。
      陳文聰：你在外面等我。
    (6)99年8 月6 日晚間8 時24分許（李崇誠發話基地臺：高雄
      市前金區○○○路266 號即漢神百貨公司所在位置）：
      李崇誠：唯。
      陳文聰：5萬5,000元好不好？
      李崇誠：好。
    (7)99年8 月6 日晚間8 時30分許（李崇誠發話基地臺：高雄
      市前金區○○○路80號即漢神百貨公司附近）：
      李崇誠：唯。
      陳文聰：你跑去哪裡？
      李崇誠：你直直看就看到了。
      陳文聰：你打給「路仔」，說老地方見，問他看要在哪裡
              ？
      李崇誠：好。
      陳文聰：我去騎摩托車。
    (8)99年8月6日晚間8時30分59秒許：
      李崇誠：唯，你人在哪裡？
      莊英祿：什麼東西？
      李崇誠：金子跟包包。
      莊英祿：多少錢？
      李崇誠：總共6-7萬元。
      莊英祿：3樣嗎？
      李崇誠：2樣。
      莊英祿：什麼牌子？
      李崇誠：LV的。
      莊英祿：二個都是同牌子的嗎？
      李崇誠：沒有，其中一個是金子，你等一下，「長腳的」
              說香奈兒的。
      （略）
      李崇誠：還是約在麥當勞那裡？
      莊英祿：你等一下，我叫人過去，我先打電話聯絡一下。
      （略）
    有上開通訊監察譯文在卷可稽（見高雄地檢署99年度聲監字
    第3779號卷第28頁），而被告李崇誠於警詢及本院審理中坦
    承：上開(1)至(8)通訊監察譯文內容所載通話內容、對象均正
    確，編號(8)是伊與莊英祿對話，內容是說當天盜刷的金子、
    包包要賣給莊英祿，對話中指的「長腳」是指陳文聰，伊與
    陳文聰於盜刷當日一同前往大順路麥當勞將盜刷所得物品5
    萬5,000 元的香奈兒包包及7 萬9,300 元的金飾賣給莊英祿
    等語（見警卷第25至26頁、訴字卷一第247 頁），顯見被告
    李崇誠、陳文聰係為盜刷他人信用卡一事相約前往漢神百貨
    公司，並分頭進行盜刷行為，被告李崇誠於99年8 月6 日晚
    間8 時21分許盜刷購買點睛品金飾7 萬9,300 元（即如附表
    二編號6 部分）後，隨即於同日晚間8 時23分許撥打電話向
    陳文聰回報已盜刷完成，被告陳文聰隨後於同日晚間8 時24
    分許又撥打電話予被告李崇誠，詢問盜刷額度5 萬5,000 元
    是否可行，經被告李崇誠表示「好」之後，被告陳文聰隨即
    於同日晚間8 時25分許盜刷被害人薛家韻之信用卡購買價值
    5 萬5,000 元之香奈兒包包1 個，二人均完成盜刷後，復相
    約會合，推由被告李崇誠撥打電話予同案被告莊英祿，約定
    會面之時、地，將其2 人盜刷得手之點睛品金飾、香奈兒包
    包一併變賣予莊英祿。益徵被告李崇誠、陳文聰對於如附表
    二編號6 、7 所示之犯行，係共同計畫後採取分工合作之方
    式完成犯罪無訛。是被告李崇誠、陳文聰均辯稱：自己在漢
    神百貨盜刷時，不知道對方在做什麼云云，顯均屬狡辯卸責
    之詞，委無可採。
(六)綜上，被告李崇誠就如附表二3 至6 所示犯行、被告陳文聰
    就如附表二編號7 所示犯行之任意性自白，均與事實相符，
    至被告李崇誠就如附表二編號7 所示部分之辯解，及被告陳
    文聰就如附表二編號3 至6 所示部分之辯解，核均屬臨訟圖
    卸飾詞，無可採信。此部分事證俱屬明確，被告李崇誠、陳
    文聰上開犯行均堪認定，應予依法論科。
三、犯罪事實三部分：
(一)訊據被告莊英祿固坦承有於如附表三編號2 所示時、地向被
    告李崇誠或陳文聰購入如附表三編號2 所示商品，並於如附
    表三編號4 所示時、地向被告李崇誠或陳文聰購入如附表三
    編號3 至4 所示商品，且於如附表三編號5 所示時、地向被
    告陳永樹或陳文聰購入如附表三編號5 所示商品等事實，惟
    矢口否認有何故買贓物之犯行，辯稱：(1)伊沒有於如附表三
    編號1 所示時、地收購如附表三編號1 所示之商品。(2)如附
    表三編號3 至4 所示商品，係伊於99年8 月6 日委託一個同
    行在建國路與大順路口，向被告李崇誠或陳文聰一併收購所
    得，並非分2 次收購。收購如附表三編號5 所示商品那一次
    ，伊從臺南下來，所以與陳永樹或陳文聰約在九如交流道交
    易，因為該處車多，所以伊請伊太太肖彩云下車與對方交易
    。(3)伊收購如附表三編號2 至5 所示商品時，都不知道該等
    商品是盜刷他人信用卡所得之贓物，伊都是以市價6 至7 折
    的二手精品價格收購包包，並用當時金價即1 錢4,300 元的
    價格收購金飾。如果伊知道那些是贓物，伊就不敢收云云。
(二)經查，被告莊英祿有於如附表三編號2 所示時、地向同案被
    告李崇誠或陳文聰購入如附表三編號2 即如附表二編號4 所
    示商品，並曾於某時、地向同案被告李崇誠或陳文聰購入如
    附表三編號3 至4 即如附表二編號6 至7 所示商品，且於如
    附表三編號5 所示時、地向被告陳永樹或陳文聰購入如附表
    三編號5 即如附表二編號8 至9 所示商品等事實，業據被告
    莊英祿坦承在卷，核與同案被告李崇誠、陳文聰、陳永樹之
    供述相符（見警卷第23、25至29、60頁、偵卷第40至41、43
    至44、11 5、123 至125 頁、聲羈卷第6 、11頁），而同案
    被告李崇誠於99年7 月7 日下午6 時14分許盜刷購買如附表
    二編號4 所示商品後，隨即於同日下午6 時21分33秒、同日
    下午6 時42分35秒撥打電話予被告莊英祿；又同案被告李崇
    誠、陳文聰於99年8 月6 日晚間8 時21分、25分許盜刷購買
    如附表二編號6 、7 所示商品後，隨即由同案被告李崇誠於
    同日晚間8 時30分59秒許撥打電話予被告莊英祿，談論變賣
    該等商品予被告莊英祿一事；另同案被告陳永樹、陳文聰於
    99年8 月13日晚間8 時39分、45分許盜刷購買如附表二編號
    8 、9 所示商品後，隨即由同案被告陳文聰、陳永樹於同日
    晚間9 時10分許至同日10時26分止撥打電話予被告莊英祿共
    計5 通等情，有通聯紀錄、通訊監察譯文可參（見高雄地檢
    署99年度他字第3262號卷《下稱他字卷》第63至64頁、高雄
    地檢署99年度聲監字第3779號卷第28頁反面至29頁、本院訴
    字卷之通聯紀錄卷第6 、8 頁），堪可認定。
(三)被告莊英祿於本院審理中固否認有於如附表三編號1 所示時
    、地，向同案被告李崇誠或陳文聰收購如附表三編號1 即如
    附表二編號3 所示之LV包包1 個云云。惟查，被告莊英祿於
    偵訊中坦承：「（問99年7 月6 日、7 日、99年8 月2 日、
    6 日陳文聰及李崇誠是否有去你店裡賣包包及金飾給你？）
    是」等語（見偵卷第46頁），而同案被告李崇誠亦於警詢、
    偵訊中陳稱：99年7 月6 日刷得的包包是陳文聰拿去賣給莊
    英祿，莊英祿給陳文聰錢後，陳文聰會將伊應得的部分給伊
    。該次伊拿到1 萬3,000 元至1 萬4,000 元，陳文聰拿到約
    1 萬元等語（見警卷第22頁、偵卷第44頁）；復於本院訊問
    時供稱：這4 、5 次盜刷的金飾與包包（指如附表二編號3
    至6 或3 至7 部分），都是賣給莊英祿等語（見聲羈卷第11
    頁）。參以同案被告李崇誠於99年7 月6 日下午4 時10分許
    在漢神百貨公司盜刷購買如附表二編號3 所示LV包包1 個後
    ，隨即於同日下午4 時16分許撥打電話給被告莊英祿，有通
    聯紀錄1 份在卷可證（見他字卷第63頁），衡情，應係同案
    被告李崇誠盜刷得手後急欲銷贓，而撥打電話與被告莊英祿
    聯繫變賣贓物等事宜，足認被告莊英祿確有於如附表三編號
    1 所示時、地收購上開LV包包1 個之事實。至同案被告陳文
    聰固於警詢及偵訊時均辯稱：上開LV包包是伊交給「檳榔老
    」去變賣換錢云云（見警卷第58頁、偵卷第41頁），然「檳
    榔老」應係被告陳文聰所捏造之人，實際上並不存在乙節，
    業如前述，且被告陳文聰此部分所陳，亦與被告莊英祿前開
    自白、同案被告李崇誠上述情節不符，足認同案被告陳文聰
    前開所辯，應係圖減免自身罪責而避重就輕之詞，自難採為
    對被告莊英祿有利之認定。
(四)被告莊英祿又辯稱：伊是同時收購如附表三編號3 至4 即如
    附表二編號5 至7 所示物品，不是分2 次收購云云。然查，
    同案被告李崇誠、陳文聰於99年8 月6 日晚間8 時21分許、
    25分許，在漢神百貨公司盜刷購買如附表二編號6 至7 所示
    點睛品金飾1 組及香奈兒包包1 個後，隨即推由同案被告李
    崇誠於同日晚間8 時30分59秒許撥打電話予被告莊英祿，通
    話內容如前述貳、二、(四)、(8)所示，有該次通話之通訊監察
    譯文可證（見高雄地檢署99年度聲監字第3779號卷第28頁）
    ，同案被告李崇誠於電話中明確表示欲變賣予被告莊英祿之
    物品係「2 樣」，分別是「金子及香奈兒包包」，佐以其2
    人通話之時間，則該次同案被告李崇誠、陳文聰共同販賣予
    被告莊英祿之物品，僅有如附表二編號6 所示之點睛品金飾
    1 組及如附表二編號7 所示之香奈兒包包1 個，並未包含如
    附表二編號5 所示之GUCCI 包包1 個，至為顯然。足認被告
    莊英祿此部分所辯，僅為圖脫免罪責而避重就輕之詞，無足
    採信。
(五)另被告莊英祿辯稱：伊不知所收購物品是贓物，伊是以市價
    6 至7 折即4 萬3,000 多元收購如附表二編號4 所示LV包包
    ，以2 萬8,000 多元收購如附表二編號5 所示GUCCI 包包。
    另如附表二編號6 的金飾共9 錢，伊以當時的金價即1 錢4,
    300 元計算，共以3 萬8,700 元收購，編號7 的香奈兒包包
    是以3 萬8,500 元收購。如附表二編號8 的LV包包是以3 萬
    800 元收購，編號9 的金飾共8 錢也是以1 錢4,300 元計算
    ，共以3 萬4,400 元收購，包包部分都是以市價6 至7 折的
    二手精品價格收購云云。惟查，同案被告李崇誠、陳文聰出
    售如附表二編號3 所示LV包包予被告莊英祿時，同案被告李
    崇誠獲得1 萬3,000 元至1 萬4,000 元之贓款、同案被告陳
    文聰則獲得約1 萬元之贓款，合計約2 萬3,000 元至2 萬4,
    000 元左右；如附表二編號4 所示LV包包則係以3 萬多元，
    將近4 萬元之價格變賣予被告莊英祿；如附表二編號5 所示
    GUCCI 包包約以2 萬元之價格出售予被告莊英祿；如附表二
    編號6 至7 所示之點睛品金飾、香奈兒包包則係以總價6 萬
    元之價格販賣予被告莊英祿；如附表二編號8 、9 所示之LV
    包包1 個、今生金飾1 組變賣予被告莊英祿後，變賣所得款
    項由同案被告陳永樹、陳文聰五五分帳，而同案被告陳永樹
    自承其分得2 萬8,000 多元，是變賣總價應約5 萬6,000 多
    元等情，業據同案被告李崇誠於警詢、偵訊及本院審理中（
    見警卷第22至24、26、29頁、偵卷第44、123 頁、訴字卷一
    第240 、242 頁）、同案被告陳文聰於警詢、偵訊時（見偵
    卷第115 、124 頁）、同案被告陳永樹於警詢時（見警卷第
    5 頁、偵卷第11 1頁反面）供述綦詳，其3 人所述之變賣價
    格顯均低於被告莊英祿供稱向其3 人收購之價格。參以同案
    被告李崇誠於警詢、偵訊中明確表示：伊將如附表二編號4
    所示LV包包賣給莊英祿時，有將信用卡簽帳單給莊英祿看，
    讓莊英祿看金額，伊有告訴莊英祿說東西是盜刷來的等語（
    見警卷第28頁、偵卷第44頁）；同案被告陳文聰於偵訊中供
    稱：伊有跟莊英祿說東西是用卡刷來的等語（見偵卷第125
    頁）；同案被告陳永樹於本院審理時供稱：將LV包包及金飾
    （指如附表二編號8 、9 所示商品）賣給莊英祿時，有跟莊
    英祿說這是盜刷得來的物品，伊都有提示發票給莊英祿看買
    進的價格，讓莊英祿折價向伊購買等語（見訴字卷一第31頁
    ），則被告莊英祿前開所辯，已難採信。再者，被告莊英祿
    自承：伊看發票就知道李崇誠等3 人賣伊的東西是用信用卡
    刷來的，伊收購時沒有登記對方姓名及核對證件，也沒有給
    付收據，伊自己也沒有登記收購資料及金額。99年7 月份收
    購那一次是對方打電話給伊時，伊人剛好在外面。99年8 月
    6 日那一次伊是委託一個同行向李崇誠或陳文聰收購，地點
    在建國路與大順路口，99年8 月13日那一次是伊從臺南回高
    雄，所以約在九如交流道交易等語（見警卷第72頁、偵卷第
    45頁、訴字卷一第80、243 頁），而被告莊英祿於收購上開
    商品之前既均有看過發票，則其應明知同案被告李崇誠、陳
    文聰、陳永樹持以變賣之物品均是其等變賣前不久，甫以信
    用卡刷卡付帳之方式取得之高單價名牌包包及金飾。準此，
    倘若如附表二編號3 至9 所示商品均係同案被告李崇誠、陳
    文聰、陳永樹各自係以其等自身申辦之信用卡，循合法正常
    途徑刷卡消費所得之物，衡諸常情，應不可能將甫刷卡購入
    尚不曾使用之新品，隨即以原價4.4 折至7.3 折不等之低價
    轉售予被告莊英祿，使自己蒙受須於翌月支付當初刷卡消費
    之原價予發卡銀行之不利益。況被告莊英祿自99年7 月6 日
    起至同年8 月13日之短短月餘期間內，向同案被告李崇誠、
    陳文聰、陳永樹3 人收購之次數多達5 次，每次收購者清一
    色為高單價之商品，然被告莊英祿卻從不曾就收購物品、金
    額、對象等資料加以登記或與出售者簽訂買賣契約。且被告
    莊英祿在高雄市○○○路151 之13號經營手機通訊行，營業
    項目包含首飾、貴金屬、事務性機器、手機等，業據其自承
    在卷（見訴字卷一第153 至154 頁），復有被告莊英祿提出
    之名片3 張、高雄市政府營利事業登記證影本1 紙可參（見
    訴字卷一第115 頁），然被告莊英祿及同案被告李崇誠、陳
    文聰、陳永樹前開所述關於交易過程及地點之陳述，可知其
    等交易地點並非位於被告莊英祿開設之前述店面內，反多選
    在速食店或馬路旁進行該等單價高達數萬元之新品交易，亦
    顯與一般二手精品之收購或正常交易之情形不符，足認被告
    莊英祿於收購該等商品時，主觀上應明知該等商品係以不合
    法之手段刷卡消費所得之贓物，其此部分所為辯解，同難採
    信。
(六)綜上，被告莊英祿前開所辯，核均屬臨訟圖卸飾詞，無可採
    信。此部分事證明確，被告莊英祿上開故買贓物之犯行均堪
    認定，應予依法論科。
四、論罪科刑：
(一)按持信用卡刷卡消費時，在簽帳單上署名，除表示已收受特
    約商店所交付之交易標的物外，並為確認該筆消費之憑證，
    亦即簽帳單性質上除與收據相同外，復為信用卡發卡公司執
    向簽帳人收款之憑證，而為特定法律上權利義務關係之表彰
    ，自屬刑法第210 條之私文書。
(二)核被告陳永樹就如附表一編號1 至3 所示部分，均係犯刑法
    第320 條第1 項竊盜罪。被告陳永樹就如附表二編號1A、1B
    、2 、8 、9 所示部分、被告陳文聰就如附表二編號3 至9
    所示部分、被告李崇誠就如附表二編號3 至7 所示部分，均
    係犯刑法第216 條、第210 條行使偽造私文書罪、刑法第33
    9 條第1 項詐欺取財罪。被告莊英祿就如附表三編號1 至5
    所示部分，係犯刑法第349 條第2 項故買贓物罪。就如附表
    二編號3 至7 所示部分被告李崇誠及陳文聰間；如附表二編
    號8 、9 所示部分被告陳永樹及陳文聰間，均有犯意聯絡及
    行為分擔，均應論以共同正犯。被告莊英祿利用不知情之友
    人遂行其如附表三編號4 所示犯行，及利用其不知情之配偶
    肖彩云遂行其如附表三編號5 所示犯行，均為間接正犯。被
    告陳永樹於如附表二編號1A、1B、2 、8 所示、被告李崇誠
    於如附表二編號3 至6 所示、被告陳文聰於如附表二編號7
    、9 所示之消費簽帳單持卡人簽名欄處各偽造如附表二編號
    1A 至9所示署名之行為，各係偽造該私文書之階段行為，其
    等偽造私文書後進而行使，偽造之低度行為均為其後行使之
    高度行為所吸收，均不另論罪。被告陳永樹於如附表二編號
    1A 、1B 、2 所示時地、被告陳永樹及陳文聰於如附表二編
    號8、9所示時地、被告李崇誠及陳文聰於如附表二編號3 至
    7 所示時地，盜刷他人所有信用卡之行為，各係以一盜刷行
    為觸犯上開行使偽造私文書、詐欺取財二罪名，均為想像競
    合犯，俱應依刑法第55條從一重論以行使偽造私文書罪。被
    告陳永樹所犯上開竊盜共3 罪、行使偽造私文書共5 罪，合
    計8 罪間；被告李崇誠所犯上開行使偽造私文書共5 罪間；
    被告陳文聰所犯上開行使偽造私文書共7 罪間；被告莊英祿
    所犯上開故買贓物共5 罪間，犯意各別，罪名有異，犯罪時
    、地及被害法益均有不同，俱應予分論併罰。被告陳永樹前
    於92年間，因偽造文書案件，經臺灣高等法院高雄分院92年
    度上訴字第1512號判決判處有期徒刑4 月確定（即前稱第1
    罪），於94年9 月11日執行完畢（含另因侵占、贓物、竊盜
    案件經法院判處罰金1,000 元、拘役55日、拘役55日合併執
    行）。嗣於95年間，因竊盜案件，經本院95年度簡字第2751
    號判決判處有期徒刑3 月確定，嗣經減刑為有期徒刑1 月15
    日確定（即前稱第2 罪）。又分別於95、96年間，因竊盜、
    偽造文書案件，經本院95年度簡字第5487號判決判處有期徒
    刑3 月確定、本院95年度簡字第6255號判決判處有期徒刑3
    月確定、本院96年度簡字第2401號判決判處有期徒刑4 月確
    定，嗣分別經減刑為有期徒刑1 月15日、1 月15日、2 月確
    定（即前稱第3 至5 罪）。再於97年間因偽造文書案件，經
    本院96年度簡字第7853號判決判處有期徒刑4 月，減為有期
    徒刑2 月確定（即前稱第6 罪），第3 至6 罪經合併定應執
    行有期徒刑6 月確定。另於97年間因竊盜案件，經本院97年
    度易字第517 號判決判處有期徒刑4 月確定（即前稱第7 罪
    ），第2 至7 罪接續執行，於99年5 月23日縮刑期滿執行完
    畢（含另因竊盜案件經本院判處拘役55日確定，嗣減為拘役
    27 日 確定合併執行）等情，有臺灣高等法院被告前案紀錄
    表1份 在卷可按，其受第1 罪宣告之徒刑之執行完畢，於5
    年以內故意再犯如附表一編號1 、2 所示竊盜共2 罪及如附
    表二編號1A、1B、2 所示行使偽造私文書共3 罪；受第2 至
    7 罪宣告之徒刑接續執行完畢，於5 年以內故意再犯如附表
    一編號3 所示之竊盜罪及如附表二編號8 、9 所示行使偽造
    私文書共2 罪，均為累犯，俱應依刑法第47條第1 項規定，
    加重其刑。另被告李崇誠前於98年間，因竊盜案件，經本院
    98年度審簡字第1567號判決判處有期徒刑5 月確定，甫於99
    年6 月24日執行完畢；被告莊英祿前於94年間，因贓物案件
    ，經本院94年度簡字第6752號判決判處有期徒刑6 月確定，
    於95年3 月23日易科罰金執行完畢等情，分別有臺灣高等法
    院被告前案紀錄表共2 份在卷可按，其2 人受徒刑之執行完
    畢，被告李崇誠故意再犯上開行使偽造私文書5 罪；被告莊
    英祿故意再犯上開故買贓物5 罪，亦均為累犯，俱應依刑法
    第47條第1 項規定，加重其刑。又高雄地檢署檢察官以99年
    度偵字第3541 3號移送併辦其中被告李崇誠、陳文聰部分（
    另被告陳永樹部分詳後述），因與本件原起訴被告李崇誠、
    陳文聰所犯如附表二編號6 所示部分，為同一事實，自為起
    訴效力所及，本院得併予審判，附此敘明。
(三)爰審酌被告陳永樹、李崇誠、陳文聰均尚值壯年，身心健全
    ，不思循正當途徑賺取所需，被告陳永樹竟多次竊取他人信
    用卡持之盜刷，被告李崇誠、陳文聰亦在短時間內多次假冒
    他人名義偽簽刷卡消費，侵害他人之財產權，而被告莊英祿
    不思以正途經營事業，明知陳永樹、李崇誠、陳文聰持以變
    賣之名牌包包、金飾均係贓物仍故買之，助長犯罪氣焰，徒
    增被害人及司法機關追贓之困難，均嚴重危害社會治安及金
    融秩序，並考量被告陳永樹始終坦承全部犯行，態度較佳，
    被告李崇誠、陳文聰均僅坦承部分犯行，被告莊英祿則全盤
    矢口否認，均未見悔意；衡之被告陳永樹所竊財物、被告陳
    永樹、李崇誠、陳文聰3 人盜刷金額及被告莊英祿所得利益
    均未至鉅額，及被告4 人至今未賠償被害人之損失，暨其4
    人之前科素行、犯罪動機、目的、手段、智識程度、所生之
    危險及損害、犯後態度等一切情狀，分別量處如主文所示之
    刑，並審酌被告莊英祿從事二手物品買賣之生意，其犯罪動
    機為從中牟利，並使同案被告盜刷得手之贓物有銷售之管道
    ，屬財產犯罪之情狀，就其所犯各罪諭知如易科罰金以2,00
    0 元折算1 日，至被告陳永樹、李崇誠及陳文聰所犯各罪及
    應執行刑項下，均諭知如易科罰金以1,000 元折算1 日，並
    分別定其4 人之應執行刑及易科罰金之折算標準，以示懲儆
    。
(四)按竊盜犯贓物犯保安處分條例第3 條第1 項規定：18歲以上
    之竊盜犯、贓物犯，有犯罪之習慣者，得於刑之執行前，令
    入勞動場所強制工作。再按保安處分係針對受處分人將來之
    危險性所為之處置，以達教化、治療之目的。我國現行刑法
    採刑罰與保安處分雙軌制，係在維持行為責任之刑罰原則下
    ，為協助行為人再社會化之功能，以及改善行為人潛在之危
    險性格，期能達成根治犯罪原因、預防犯罪之特別目的。是
    保安處分中之強制工作，旨在對嚴重職業性犯罪及欠缺正確
    工作觀念或無正常工作因而犯罪者，強制其從事勞動，學習
    一技之長及正確之謀生觀念，使其日後重返社會，能適應社
    會生活（最高法院96年度臺上字第338 號判決參照）；又保
    安處分係對受處分人將來之危險性所為拘束其身體、自由等
    之處置，以達教化與治療之目的，為刑罰之補充制度，本諸
    法治國家保障人權之原理及刑法之保護作用，應受比例原則
    之規範，是保安處分之宣告，應與行為人所為行為之嚴重性
    、行為人所表現之危險性、及對於行為人未來行為之期待性
    相當，始為適法（最高法院96年度臺上字第673 號判決參照
    ）。公訴人固建請依法宣告於刑之執行前，令被告陳永樹、
    莊英祿入勞動處所強制工作。惟被告陳永樹於此之前固有多
    次竊盜前科，惟犯罪時間係91年至97年間，距本件被告陳永
    樹所犯如附表一所示之竊盜犯行間，相距甚久，且本案被告
    陳永樹所犯竊盜件數僅為3 件，如附表一編號1 、2 所示之
    犯罪時間與如附表一編號3 所示之犯罪時間相距亦有7 月之
    久，尚難遽認被告陳永樹係長期持續行竊而有犯罪之習慣。
    又被告莊英祿前雖有故買贓物之前科紀錄，惟其犯罪時間係
    94年1 月初至94年7 月間，距其犯本案犯行已有5 年之遙，
    亦難逕認被告莊英祿有故買贓物之犯罪習慣。參以就其2 人
    行為所表現危害性及嚴重性而言，亦難認刑罰之執行已不足
    矯正其犯行，而有宣告刑前強制工作之必要，本院認量處如
    主文所示之刑已足使被告陳永樹、莊英祿知所警惕，尚無宣
    告強制工作之必要，併予敘明。
(五)被告陳永樹於如附表二編號1A、1B、2 、8 所示、被告李崇
    誠於如附表二編號3 至6 所示、被告陳文聰於如附表二編號
    7 、9 所示之消費簽帳單上偽造之署名共10枚，不問屬於犯
    人與否，均應依刑法第219 條之規定及共同正犯責任共同原
    則，分別於被告陳永樹所犯、被告李崇誠與陳文聰共犯、被
    告陳永樹與陳文聰共犯之行使偽造私文書罪項下及其等定應
    執行刑項下，宣告沒收之。另扣案如附表四編號1 、3 、5
    、6 所示之行動電話（含SIM 卡），固分別為被告4 人所有
    ，且為其4 人供本件犯罪所用之聯絡工具，惟依卷附之通訊
    監察譯文、通聯紀錄所顯示，該等行動電話並非專供其4 人
    聯繫本件犯罪之用，均尚有其他聯絡用途及功能，考量本案
    犯罪情節及上開行動電話之其他功能，認尚無沒收之必要。
    至扣案如附表四編號2 、4 所示之衣物僅具證據性質，如附
    表四編號7 至11所示之物則與本案無關，爰均不予宣告沒收
    。
參、無罪部分：
一、公訴意旨略以：被告莊英祿明知陳永樹持有之如附表二編號
    2 所示之GUCCI 包包1 個，係陳永樹冒用他人名義刷卡消費
    之贓物，竟仍基於故買贓物之犯意，於99年1 月19日前後，
    在高雄市○○路某泡沫紅茶店，以1 萬餘元之顯不相當價格
    ，低價向陳永樹故買該GUCCI 包包1 個。因認被告莊英祿涉
    犯刑法第349 條第2 項故買贓物罪嫌等語。
二、按檢察官就被告犯罪事實，應負舉證責任，並指出證明之方
    法；犯罪事實應依證據認定之，無證據不得認定犯罪事實；
    不能證明被告犯罪者，應諭知無罪之判決，刑事訴訟法第16
    1 條第1 項、第154 條第2 項、第301 條第1 項分別定有明
    文。次按刑事訴訟法上所謂認定犯罪事實之積極證據，係指
    適合於被告犯罪事實之認定之積極證據而言，雖不以直接證
    據為限，間接證據亦包括在內，然而無論直接或間接證據，
    其為訴訟上之證明，須於通常一般之人均不致有所懷疑，而
    得確信其為真實之程度者，始得據為有罪之認定，倘其證明
    尚未達到此一程度，而有合理之懷疑存在，無從使事實審法
    院得有罪之確信時，即應由法院諭知被告無罪之判決。又告
    訴人之告訴，係以使被告受刑事訴追為目的，是其陳述是否
    與事實相符，仍應調查其他證據以資審認（最高法院52年度
    臺上字第1300號、76年臺上字第4986號判例意旨可資參照）
    。
三、公訴意旨認被告莊英祿涉犯前開故買贓物罪嫌，無非以同案
    被告陳永樹之指訴、告訴人吳昌樺及告訴代理人郭家良之指
    訴、簽帳單、監視器翻拍照片為主要論據。然訊據被告莊英
    祿堅決否認此部分故買贓物之犯行，辯稱：伊沒有收過這一
    件GUCCI 包包等語。經查，同案被告陳永樹於如附表二編號
    2 所示時、地，盜刷其竊取之告訴人吳昌樺所有之信用卡，
    購買如附表二編號2 所示之GUCCI 包包1 個乙節，業據同案
    被告陳永樹自承在卷，復經告訴人吳昌樺及告訴代理人郭家
    良指訴明確，且有如附表二編號2 所示簽帳單影本、監視器
    翻拍照片等在卷可稽，固經本院認定如前。而同案被告陳永
    樹固曾於99年9 月10日晚間9 時19分許偵訊中指稱：上開GU
    CCI 包包伊於盜刷當天或隔天，在高雄市○○路某泡沫紅茶
    店賣給莊英祿，有跟莊英祿說包包是伊盜刷來的云云（見偵
    卷第39至40頁）。惟被告莊英祿堅決否認有於上開時、地向
    同案被告陳永樹收購該GUCC I包包，且同案被告陳永樹係於
    99年1 月19日盜刷上開告訴人吳昌樺所有之信用卡購物，依
    其所述，其應於99年1 月19日盜刷當日或翌日99年1 月20日
    即已脫手賣出，距其於99年9 月10日因本案為警拘提到案，
    而於同日接受檢察官偵訊時指訴收贓之人為被告莊英祿，已
    有近8 月之久，則其有無因時日較久遠而記憶模糊致指認錯
    誤，尚待斟酌。又同案被告李崇誠及陳文聰共犯如附表二編
    號3 至7 所示犯行、陳文聰及陳永樹共犯如附表二編號8 至
    9 所示犯行後，固均將得手贓物低價變賣予被告莊英祿，然
    如附表二編號3 至9 所示之犯罪時間集中在99年7 月6 日至
    99年8 月13日，距同案被告陳永樹盜刷上開GUCCI 包包後低
    價變賣一事，相隔逾半年，尚難憑此認定同案被告陳永樹盜
    刷所得之上開GUCCI 包包同是變賣予被告莊英祿。此外，綜
    觀全卷，查無諸如人證、通聯紀錄、通訊監察譯文、扣案物
    等其他證據，可資為同案被告陳永樹前揭指訴之佐證，縱認
    依現存卷證，並無跡證顯示同案被告陳永樹有何誣陷被告莊
    英祿之動機與必要，然依前述法條、最高法院判例意旨之說
    明，仍不得僅憑同案被告陳永樹之單一指訴遽認被告莊英祿
    確有此部分故買贓物之犯行，自應就此部分為被告莊英祿無
    罪之諭知。
肆、移送併辦部分：
(一)高雄地檢署檢察官99年度偵字第35413 號移送併辦意旨略以
    ：被告陳永樹與陳文聰、李崇誠、姓名年籍不詳綽號「檳榔
    老」之成年男子共同基於行使偽造私文書及詐欺取財之犯意
    聯絡，先由「檳榔老」將自不詳管道所竊得之如附表二編號
    6 所示薛家韻所有之信用卡1 張，交予李崇誠及陳文聰、陳
    永樹等3 人，並由李崇誠偽冒為薛家韻，於如附表二編號6
    所示時、地刷卡購物，並在信用卡消費簽帳單上之持卡人簽
    名處，偽造薛家韻之簽名，表示其確認該簽帳單記載之交易
    標的及金額，並向台新銀行請求撥付消費款項予特約商店之
    意思而偽造該簽帳單私文書，持以交付該店員以行使，致該
    店員陷於錯誤，誤信李崇誠、陳文聰、陳永樹為真正持卡人
    而同意其刷卡消費，並交付李崇誠、陳文聰、陳永樹價值79
    ,300元之金飾1 組，且由店家據該簽帳單向台新銀行請領簽
    帳款項，台新銀行因誤認該卡確為本人簽帳消費，遂依該次
    簽帳單記載之金額給付，共計詐得79,300元等值之商品，足
    以生損害於薛家韻、台新銀行。因認被告陳永樹此部分與同
    案被告陳文聰、李崇誠共犯刑法第217 條偽造署押罪嫌、第
    216 條、第210 條行使偽造私文書罪嫌、第339 條第1 項詐
    欺取財罪嫌，與前揭起訴事實有實質上一罪關係而移送併辦
    等語。
(二)經查，本件起訴書並未記載被告陳永樹與同案被告李崇誠、
    陳文聰共犯如附表二編號6 所示之犯行，且上開移送併辦意
    旨所述部分與本院認定被告陳永樹所犯上開竊盜共3 罪、行
    使偽造私文書共5 罪間，亦無實質上或裁判上一罪關係，自
    非本案起訴效力所及，本院無從併予審究，就該移送併辦意
    旨其中關於被告陳永樹之部分應退由該署檢察官另為妥適之
    處理，併此敘明。
據上論斷，應依刑事訴訟法第299 條第1 項前段、第301 條第1
項，刑法第28條、第320 條第1 項、第216 條、第210 條、第33
9 條第1 項、第349 條第2 項、第47條第1 項、第55條、第41條
第1 項前段、第8 項、第219 條、第51條第5 款，刑法施行法第
1 條之1 ，判決如主文。
本案經檢察官陳俊宏到庭執行職務。
中    華    民    國   100    年    1     月    28    日
                  刑事第十七庭  審判長法  官  陳培維
                                      法  官  余銘軒
                                      法  官  毛妍懿
以上正本證明與原本無異。
如不服本判決應於收受送達後10日內向本院提出上訴書狀，並應
敘述具體理由；如未敘述上訴理由者，應於上訴期間屆滿後20日
內向本院補提理由書（均須按他造當事人之人數附繕本）「切勿
逕送上級法院」。
中    華    民    國   100    年    2     月    8     日
                                      書記官  林晏光
附錄本案論罪科刑之法條：
中華民國刑法第320條
（普通竊盜罪、竊佔罪）
意圖為自己或第三人不法之所有，而竊取他人之動產者，為竊盜
罪，處5 年以下有期徒刑、拘役或5 百元以下罰金。
意圖為自己或第三人不法之利益，而竊佔他人之不動產者，依前
項之規定處斷。
前二項之未遂犯罰之。
中華民國刑法第216條
（行使偽造變造或登載不實之文書罪）
行使第210 條至第215 條之文書者，依偽造、變造文書或登載不
實事項或使登載不實事項之規定處斷。
中華民國刑法第210條
（偽造變造私文書罪）
偽造、變造私文書，足以生損害於公眾或他人者，處5 年以下有
期徒刑。
中華民國刑法第339條
（普通詐欺罪）
意圖為自己或第三人不法之所有，以詐術使人將本人或第三人之
物交付者，處5 年以下有期徒刑、拘役或科或併科1 千元以下罰
金。
以前項方法得財產上不法之利益或使第三人得之者，亦同。
前二項之未遂犯罰之。
中華民國刑法第349條
（普通贓物罪）
收受贓物者，處3 年以下有期徒刑、拘役或5 百元以下罰金。搬
運、寄藏、故買贓物或為牙保者，處5 年以下有期徒刑、拘役或
科或併科1 千元以下罰金。
因贓物變得之財物，以贓物論。
附表一：
┌─┬─────┬───┬────┬─────────┬─────────┐
│編│犯罪時、地│被害人│犯罪方式│竊得財物          │所犯罪名及所處之刑│
│號│          │      │        │                  │                  │
├─┼─────┼───┼────┼─────────┼─────────┤
│ 1│98年12月2 │潘娸玲│徒手扳開│潘娸玲所有之中國信│陳永樹犯竊盜罪，累│
│  │日        │      │潘娸玲機│託銀行卡號00000000│犯，處有期徒刑肆月│
│  ├─────┤      │車之座墊│00000000號信用卡1 │，如易科罰金，以新│
│  │不詳      │      │        │張。              │臺幣壹仟元折算壹日│
│  │          │      │        │                  │。                │
├─┼─────┼───┼────┼─────────┼─────────┤
│ 2│99年1 月19│吳昌樺│徒手扳開│吳昌樺所有之中國信│陳永樹犯竊盜罪，累│
│  │日        │      │吳昌樺機│託銀行卡號00000000│犯，處有期徒刑肆月│
│  ├─────┤      │車之座墊│00000000號信用卡1 │，如易科罰金，以新│
│  │高雄市民族│      │        │張。              │臺幣壹仟元折算壹日│
│  │路、八德路│      │        │                  │。                │
│  │口之籃球場│      │        │                  │                  │
├─┼─────┼───┼────┼─────────┼─────────┤
│ 3│99年8 月13│陳玉英│徒手扳開│陳玉英之中國信託銀│陳永樹犯竊盜罪，累│
│  │日晚間7 時│      │陳玉英機│行卡號000000000000│犯，處有期徒刑肆月│
│  │許        │      │車之座墊│3522號信用卡、永豐│，如易科罰金，以新│
│  ├─────┤      │        │銀行卡號0000000000│臺幣壹仟元折算壹日│
│  │高雄市左營│      │        │755608號信用卡各1 │。                │
│  │區○○路新│      │        │張。              │                  │
│  │民國小附近│      │        │                  │                  │
└─┴─────┴───┴────┴─────────┴─────────┘
附表二：盜刷信用卡部分
┌───┬───┬──────┬─────┬─────┬─────────┐
│編號  │犯罪行│下手實施盜刷│盜刷時、地│盜刷物品及│所犯罪名及所處之刑│
│      │為人  │之人        │          │金額      │                  │
│      │      ├──────┼─────┼─────┤                  │
│      │      │持卡人及卡號│商店名稱  │偽造署名  │                  │
├─┬─┼───┼──────┼─────┼─────┼─────────┤
│1 │A │陳永樹│陳永樹      │98年12月2 │金飾      │陳永樹犯行使偽造私│
│  │  │      │            │日下午6 時│5萬5,000元│文書罪，累犯，處有│
│  │  │      │            │42分許    │          │期徒刑伍月，如易科│
│  │  │      ├──────┼─────┼─────┤罰金，以新臺幣壹仟│
│  │  │      │潘娸玲所有之│高雄市前鎮│統一阪急百│元折算壹日。扣案如│
│  │  │      │中國信託銀行│區○○○路│貨簽帳單持│附表二編號1A所示署│
│  │  │      │卡號00000000│789 號統一│卡人簽名欄│名1 枚沒收。      │
│  │  │      │00000000號信│阪急百貨  │「潘棋錂」│                  │
│  │  │      │用卡1 張。  │          │署名1 枚  │                  │
│  │  │      │            │          │          │                  │
│  ├─┼───┼──────┼─────┼─────┼─────────┤
│  │B │陳永樹│陳永樹      │98年12月5 │電腦      │陳永樹犯行使偽造私│
│  │  │      │            │日晚間8 時│1萬5,900元│文書罪，累犯，處有│
│  │  │      │            │59分許    │          │期徒刑伍月，如易科│
│  │  │      ├──────┼─────┼─────┤罰金，以新臺幣壹仟│
│  │  │      │潘娸玲所有之│高雄市鳳山│家樂福簽帳│元折算壹日。扣案如│
│  │  │      │中國信託銀行│區○○路29│單持卡人簽│附表二編號1B所示署│
│  │  │      │卡號00000000│1 號家樂福│名欄「潘棋│名1 枚沒收。      │
│  │  │      │00000000號信│五甲店    │錂」署名1 │                  │
│  │  │      │用卡1 張。  │          │枚        │                  │
├─┴─┼───┼──────┼─────┼─────┼─────────┤
│ 2    │陳永樹│陳永樹      │99年1 月19│GUCCI 包包│陳永樹犯行使偽造私│
│      │      │            │日晚間9 時│3萬1,400元│文書罪，累犯，處有│
│      │      │            │23分許    │          │期徒刑伍月，如易科│
│      │      ├──────┼─────┼─────┤罰金，以新臺幣壹仟│
│      │      │吳昌樺所有之│高雄市前金│大立百貨簽│元折算壹日。扣案如│
│      │      │中國信託銀行│區○○○路│帳單持卡人│附表二編號2 所示署│
│      │      │卡號00000000│59號大伊百│簽名欄「吳│名1 枚沒收。      │
│      │      │00000000號信│貨公司五福│昌樺」署名│                  │
│      │      │用卡1 張。  │二店      │1枚       │                  │
├───┼───┼──────┼─────┼─────┼─────────┤
│ 3    │李崇誠│李崇誠      │99年7 月6 │LV包包    │李崇誠共同犯行使偽│
│      │陳文聰│            │日下午4 時│3萬2,700元│造私文書罪，累犯，│
│      │      │            │10分許    │          │處有期徒刑伍月，如│
│      │      ├──────┼─────┼─────┤易科罰金，以新臺幣│
│      │      │寇思慶所有之│高雄市前金│漢神百貨簽│壹仟元折算壹日。扣│
│      │      │中國信託銀行│區○○○路│帳單持卡人│案如附表二編號3 所│
│      │      │卡號00000000│266 號漢神│簽名欄「寇│示署名1 枚沒收。  │
│      │      │4993 號信用 │百貨      │司慶」署名│陳文聰共同犯行使偽│
│      │      │卡1張       │          │1枚       │造私文書罪，處有期│
│      │      │            │          │          │徒刑伍月，如易科罰│
│      │      │            │          │          │金，以新臺幣壹仟元│
│      │      │            │          │          │折算壹日。扣案如附│
│      │      │            │          │          │表二編號3 所示署名│
│      │      │            │          │          │1 枚沒收。        │
├───┼───┼──────┼─────┼─────┼─────────┤
│ 4    │李崇誠│李崇誠      │99年7 月7 │LV包包    │李崇誠共同犯行使偽│
│      │陳文聰│            │日下午6 時│6萬2,000元│造私文書罪，累犯，│
│      │      │            │14分許    │          │處有期徒刑伍月，如│
│      │      ├──────┼─────┼─────┤易科罰金，以新臺幣│
│      │      │鄭國輝所有之│高雄市前金│STAR PLACE│壹仟元折算壹日。扣│
│      │      │聯邦銀行卡號│區○○○路│簽帳單持卡│案如附表二編號4 所│
│      │      │4514 4      │57號大立精│人簽名欄「│示署名1 枚沒收。  │
│      │      │502910號信用│品館      │鄭國輝」署│陳文聰共同犯行使偽│
│      │      │卡          │          │名1 枚    │造私文書罪，處有期│
│      │      │            │          │          │徒刑伍月，如易科罰│
│      │      │            │          │          │金，以新臺幣壹仟元│
│      │      │            │          │          │折算壹日。扣案如附│
│      │      │            │          │          │表二編號4 所示署名│
│      │      │            │          │          │1 枚沒收。        │
├───┼───┼──────┼─────┼─────┼─────────┤
│ 5    │李崇誠│李崇誠      │99年8 月2 │GUCCI 包包│李崇誠共同犯行使偽│
│      │陳文聰│            │日下午6 時│4萬1,100元│造私文書罪，累犯，│
│      │      │            │32分許    │          │處有期徒刑伍月，如│
│      │      ├──────┼─────┼─────┤易科罰金，以新臺幣│
│      │      │洪學翎所有之│高雄市前金│大立百貨簽│壹仟元折算壹日。扣│
│      │      │中信銀行    │區○○○路│帳單持卡人│案如附表二編號5 所│
│      │      │00000000    │59號大立百│簽名欄「黃│示署名1 枚沒收。  │
│      │      │788046號信用│貨五福二店│孔」署名│陳文聰共同犯行使偽│
│      │      │卡          │          │1枚       │造私文書罪，處有期│
│      │      │            │          │          │徒刑伍月，如易科罰│
│      │      │            │          │          │金，以新臺幣壹仟元│
│      │      │            │          │          │折算壹日。扣案如附│
│      │      │            │          │          │表二編號5 所示署名│
│      │      │            │          │          │1 枚沒收。        │
├───┼───┼──────┼─────┼─────┼─────────┤
│ 6    │李崇誠│李崇誠      │99年8 月6 │點睛品金飾│李崇誠共同犯行使偽│
│      │陳文聰│            │日晚間8 時│7 萬9,300 │造私文書罪，累犯，│
│      │      │            │21分許    │元        │處有期徒刑伍月，如│
│      │      ├──────┼─────┼─────┤易科罰金，以新臺幣│
│      │      │薛家韻所有之│高雄市前金│漢神百貨簽│壹仟元折算壹日。扣│
│      │      │台新銀行卡號│區○○○路│帳單持卡人│案如附表二編號6 所│
│      │      │4380 4      │266 號漢神│簽名欄「薛│示署名1 枚沒收。  │
│      │      │0000000 號信│百貨      │家韻」署名│陳文聰共同犯行使偽│
│      │      │用卡        │          │1枚       │造私文書罪，處有期│
│      │      │            │          │          │徒刑伍月，如易科罰│
│      │      │            │          │          │金，以新臺幣壹仟元│
│      │      │            │          │          │折算壹日。扣案如附│
│      │      │            │          │          │表二編號6 所示署名│
│      │      │            │          │          │1 枚沒收。        │
├───┼───┼──────┼─────┼─────┼─────────┤
│ 7    │李崇誠│陳文聰      │99年8 月6 │香奈兒包包│李崇誠共同犯行使偽│
│      │陳文聰│            │日晚間8 時│5萬5,000  │造私文書罪，累犯，│
│      │      │            │25分許    │          │處有期徒刑陸月，如│
│      │      ├──────┼─────┼─────┤易科罰金，以新臺幣│
│      │      │薛家韻所有之│高雄市前金│漢神百貨簽│壹仟元折算壹日。扣│
│      │      │富邦銀行卡號│區○○○路│帳單持卡人│案如附表二編號7 所│
│      │      │5520 4      │266 號漢神│簽名欄「薛│示署名1 枚沒收。  │
│      │      │0000000 號信│百貨      │家龍」署名│陳文聰共同犯行使偽│
│      │      │用卡        │          │1枚       │造私文書罪，處有期│
│      │      │            │          │          │徒刑肆月，如易科罰│
│      │      │            │          │          │金，以新臺幣壹仟元│
│      │      │            │          │          │折算壹日。扣案如附│
│      │      │            │          │          │表二編號7 所示署名│
│      │      │            │          │          │1 枚沒收。        │
├───┼───┼──────┼─────┼─────┼─────────┤
│ 8    │陳永樹│陳永樹      │99年8 月13│LV包包    │陳永樹共同犯行使偽│
│      │陳文聰│            │日晚間8 時│4萬4,000  │造私文書罪，累犯，│
│      │      │            │38分許    │          │處有期徒刑伍月，如│
│      │      ├──────┼─────┼─────┤易科罰金，以新臺幣│
│      │      │陳玉英之中國│臺南市西區│新光三越簽│壹仟元折算壹日。扣│
│      │      │信託銀行卡號│西門路1 段│帳單持卡人│案如附表二編號8 所│
│      │      │000000000000│658 號新光│簽名欄「陳│示署名1 枚沒收。  │
│      │      │3522號信用卡│三越百貨股│玉營」署名│陳文聰共同犯行使偽│
│      │      │1張         │份有限公司│1枚       │造私文書罪，處有期│
│      │      │            │          │          │徒刑伍月，如易科罰│
│      │      │            │          │          │金，以新臺幣壹仟元│
│      │      │            │          │          │折算壹日。扣案如附│
│      │      │            │          │          │表二編號8 所示署名│
│      │      │            │          │          │1 枚沒收。        │
├───┼───┼──────┼─────┼─────┼─────────┤
│ 9    │陳永樹│陳文聰      │99年8 月13│今生金飾  │陳永樹共同犯行使偽│
│      │陳文聰│            │日晚間8 時│6 萬6,000 │造私文書罪，累犯，│
│      │      │            │41分許    │元        │處有期徒刑伍月，如│
│      │      ├──────┼─────┼─────┤易科罰金，以新臺幣│
│      │      │陳玉英之永豐│臺南市西區│新光三越簽│壹仟元折算壹日。扣│
│      │      │銀行卡號4058│西門路1 段│帳單持卡人│案如附表二編號9 所│
│      │      │000000000000│658 號新光│簽名欄「陳│示署名1 枚沒收。  │
│      │      │號信用卡1 張│三越百貨股│可英」署名│陳文聰共同犯行使偽│
│      │      │            │份有限公司│1 枚      │造私文書罪，處有期│
│      │      │            │櫃        │          │徒刑肆月，如易科罰│
│      │      │            │          │          │金，以新臺幣壹仟元│
│      │      │            │          │          │折算壹日。扣案如附│
│      │      │            │          │          │表二編號9 所示署名│
│      │      │            │          │          │1 枚沒收。        │
└───┴───┴──────┴─────┴─────┴─────────┘
附表三：莊英祿故買贓物部分：
┌─┬──────┬────────┬─────┬───┬────────┐
│編│收購時、地  │商品原價        │收購價格  │出售人│所犯之罪及所處之│
│號│            │                │          │      │刑              │
├─┼──────┼────────┼─────┼───┼────────┤
│1 │99年7 月6日 │LV包包3 萬2,700 │約2 萬3,00│李崇誠│莊英祿犯故買贓物│
│  │下午4 時10分│元（如附表二編號│0 元至2 萬│陳文聰│罪，累犯，處有期│
│  │許之同日稍晚│3 所示商品）    │4,000 元（│      │徒刑陸月，如易科│
│  ├──────┤                │約原價之7 │      │罰金，以新臺幣貳│
│  │不詳地點    │                │折至7.3 折│      │仟元折算壹日。  │
│  │            │                │）        │      │                │
├─┼──────┼────────┼─────┼───┼────────┤
│2 │99年7 月7日 │LV包包6 萬2,000 │商品原價之│李崇誠│莊英祿犯故買贓物│
│  │下午6 時14分│元（如附表二編號│約6 折（約│陳文聰│罪，累犯，處有期│
│  │許之同日稍晚│4 所示商品）    │3 萬7,200 │      │徒刑陸月，如易科│
│  ├──────┤                │元）      │      │罰金，以新臺幣貳│
│  │高雄市三民區│                │          │      │仟元折算壹日。  │
│  │大順路與建國│                │          │      │                │
│  │路附近麥當勞│                │          │      │                │
├─┼──────┼────────┼─────┼───┼────────┤
│3 │99年8 月2日 │GUCCI 包包4 萬  │約2萬元   │李崇誠│莊英祿犯故買贓物│
│  │下午6 時32分│1,100 元（如附表│（約原價之│陳文聰│罪，累犯，處有期│
│  │許之同日稍晚│二編號5 所示商品│4.8折）   │      │徒刑陸月，如易科│
│  ├──────┤）              │          │      │罰金，以新臺幣貳│
│  │高雄市三民區│                │          │      │仟元折算壹日。  │
│  │大順路與建國│                │          │      │                │
│  │路附近麥當勞│                │          │      │                │
├─┼──────┼────────┼─────┼───┼────────┤
│4 │99年8 月6日 │點睛品金飾7 萬9,│合計6 萬元│陳文聰│莊英祿犯故買贓物│
│  │晚間8 時25分│300 元、香奈兒包│（約4.4 折│李崇誠│罪，累犯，處有期│
│  │許之同日稍晚│包5 萬5,000 元（│）        │      │徒刑陸月，如易科│
│  ├──────┤如附表二編號6 、│          │      │罰金，以新臺幣貳│
│  │高雄市三民區│7 所示商品）    │          │      │仟元折算壹日。  │
│  │大順路與建國│                │          │      │                │
│  │路附近麥當勞│                │          │      │                │
├─┼──────┼────────┼─────┼───┼────────┤
│5 │99年8 月13日│LV包包4 萬4,000 │共約5 萬6,│陳永樹│莊英祿犯故買贓物│
│  │晚間8 時45分│元、金飾6 萬6,00│000 元（約│陳文聰│罪，累犯，處有期│
│  │許之同日稍晚│0 元（如附表二編│原價之5 折│      │徒刑陸月，如易科│
│  ├──────┤號8 、9 所示商品│）        │      │罰金，以新臺幣貳│
│  │不詳地點    │）              │          │      │仟元折算壹日。  │
└─┴──────┴────────┴─────┴───┴────────┘
附表四：
┌──┬───────────────────┬────┐
│編號│扣案物                                │所有人  │
├──┼───────────────────┼────┤
│1   │Sony Ericsson 廠牌行動電話1 支（序號：│陳永樹  │
│    │00000000000000008 號），內含門號0955-4│        │
│    │94468 號SIM 卡1 張                    │        │
├──┼───────────────────┼────┤
│2   │黑襯衫1 件（李崇誠犯如附表二編號6 所示│李崇誠  │
│    │犯行時穿著之上衣）                    │        │
├──┼───────────────────┼────┤
│3   │Nokia 廠牌行動電話1 支（序號：00000000│李崇誠  │
│    │0000000 號），內含門號0000-000000 號  │        │
│    │SIM 卡1張                             │        │
├──┼───────────────────┼────┤
│4   │黑色長褲1 件（陳文聰犯如附表二編號7 、│陳文聰  │
│    │9所示犯行時穿著之長褲）               │        │
├──┼───────────────────┼────┤
│5   │LG廠牌行動電話1 支（序號：000000000000│陳文聰  │
│    │55700 號），內含門號0000-000000號SIM卡│        │
│    │1張                                   │        │
├──┼───────────────────┼────┤
│6   │Nokia 廠牌行動電話1 支（無序號），內含│莊英祿  │
│    │門號0000-000000 號SIM 卡1 張          │        │
├──┼───────────────────┼────┤
│7   │Burberry牌手提包1只                   │莊英祿  │
├──┼───────────────────┼────┤
│8   │Cartier牌手提包1只                    │莊英祿  │
├──┼───────────────────┼────┤
│9   │蘋果牌筆記型電腦1台                   │莊英祿  │
├──┼───────────────────┼────┤
│10  │Mio衛星導航系統1台（S/N：B8W82T00528）│莊英祿  │
├──┼───────────────────┼────┤
│11  │遠傳易付卡2 張（門號0000-000000 號、09│莊英祿  │
│    │00-000000號）                         │        │
└──┴───────────────────┴────┘